臺灣高雄地方法院刑事判決
111年度訴字第357號
公  訴  人  臺灣高雄地方檢察署檢察官
被      告  袁彩瑄




選任辯護人  陳清和律師(法律扶助律師)
上列被告因毒品危害防制條例案件，經檢察官提起公訴（110年
度偵字第26117號、110年度偵字第26118號、111年度偵字第6761
號），本院判決如下：
    主  文
袁彩瑄販賣第二級毒品，處有期徒刑伍年壹月。未扣案之犯罪所
得新臺幣貳仟元及搭配門號〇○○○○○○○○○號之行動電話壹支均沒收
，於全部或一部不能沒收或不宜執行沒收時，追徵其價額。
    事  實
一、袁彩瑄明知甲基安非他命為毒品危害防制條例第2條第2項第2
    款所列管之第二級毒品，不得非法持有及販賣，竟意圖營利，
    基於販賣第二級毒品之犯意，由黃東昇於民國110年5月21日
    中午11時50分至12時20分許，多次以其所持用之門號000000
    0000號行動電話與袁彩瑄所持用之門號0000000000號行動電
    話聯絡購買毒品事宜後，袁彩瑄隨即於同日中午12時35分許
    前往高雄市鳳山區「春天藝術飯店」前，以現金新臺幣（下
    同）2,000元之代價（原起訴書記載販賣毒品價金為5,000元
    ，經檢察官當庭更正為2,000元），販賣毛重約0.8公克之甲
    基安非他命1包予黃東昇，並收取價金。嗣經警對黃東昇實
    施通訊監察，並於110年11月24日上午8時40分許，持本院核
    發之搜索票前往袁彩瑄位於高雄市○○區○○○路00巷0○0號2樓
    之住處實施搜索，扣得HUAWEI廠牌行動電話手機1支(門號：
    0000000000號，序號：000000000000000號）、玻璃球吸食
    器1組、白色晶體2包（非屬第二級毒品甲基安非他命），因
    而查悉上情。
二、案經高雄市政府警察局前鎮分局報告臺灣高雄地方檢察署檢
    察官偵查起訴。
    理  由
一、證據能力部分
　　本判決所引具有傳聞證據性質之證據資料，經當事人、辯護
    人於本院準備程序均同意作為證據使用（見本院卷93頁），
    是縱無刑事訴訟法第159條之1至第159條之4或其他傳聞法則
    例外之情形，亦經本院審酌該等證據作成之情況，既無違法
    取得情事，復無證明力明顯過低等情形，以之作為證據為適
    當，應認為均有證據能力。
二、認定事實所憑證據及理由
  ㈠上開事實，業據被告袁彩瑄於警詢、偵查及本院審理時均坦
    承不諱（見警一卷第3至14頁，偵一卷第67至70頁，本院卷
    第87、128頁），核與證人黃東昇於警詢及偵查時之證述情
    節大致相符（見警一卷第29至35頁，偵一卷第101至109頁，
    偵二卷第9至13頁），並有指認犯罪嫌疑人紀錄表及真實姓
    名對照表、本院110年聲監字第787號、110年聲監續字第605
    號通訊監察書及電話附表、被告袁彩瑄與黃東昇之通訊監察
    譯文、通聯調閱查詢單、本院110年06月09日雄院和刑110聲
    監可87字第286號函、高雄市政府警察局前鎮分局執行通訊
    監察所得資料報告書、本院110年聲搜字第1295號搜索票、
    高雄市政府警察局前鎮分局110年11月24日搜索、扣押筆錄
    、扣押物品目錄表、扣押物品照片等證據資料在卷可稽（見
    警一卷第23至27、37至41、47至59、69、79頁，警二卷第45
    至53、57至63頁），足認被告上開自白與事證相符，可資憑
    採，其本件交易甲基安非他命之事實，堪予認定。
  ㈡又據被告於本院審理時時供承：本件販賣甲基安非他命給黃
    東昇，我可以獲得一些供自己吸食的微量毒品等語（見本院
    卷第89頁），足認本件被告販賣第二級毒品犯行，確實具有
    從中牟利之意圖甚明。從而，本案事證明確，被告上開犯行
    堪予認定，應依法論科。
三、論罪科刑
  ㈠按，甲基安非他命係毒品危害防制條例第2條第2項第2款所列管
    之第二級毒品，不得非法持有及販賣。故核被告袁彩瑄所為
    ，係犯毒品危害防制條例第4條第2項之販賣第二級毒品罪。
    被告為供販賣而持有毒品之低度行為，為嗣後販賣之高度行
    為所吸收，不另論罪。
  ㈡偵審自白減輕
　　按，犯毒品危害防制條例第4條至第8條之罪於偵查及歷次審
    判中均自白者，減輕其刑，該條例第17條第2項定有明文。
    經查，被告就本件販賣第二級毒品犯行，於偵查及本院審判
    中均坦承不諱，業如前述，爰依毒品危害防制條例第17條第
    2項規定，予以減輕其刑。
  ㈢次按，犯第4條至第8條、第10條或第11條之罪，供出毒品來
    源，因而查獲其他正犯或共犯者，減輕或免除其刑，毒品危
    害防制條例第17條第1項定有明文。經查，本件被告雖於警
    詢及偵查時供出其毒品來源為「鄭軼夫」，另於本院審理時
    改口供出其毒品來源為「童俊傑」，經本院函詢結果，檢察
    官及警方並未因被告之供述而查獲其他正犯或共犯，有高雄
    市政府警察局前鎮分局111年11月4日高市警前分偵字第1117
    3930800號函、臺灣高雄地方檢察署111年11月14日雄檢信黃
    110偵26117字第1119086034號函各1份在卷可稽（見本院卷
    第149、151頁），可知本並未因被告供出毒品來源，因而查
    獲其他正犯或共犯，自無毒品危害防制條例第17條第1項之
    適用，附此敘明。
　㈣至辯護人雖為被告辯護稱：被告於偵審中都自白、坦承犯行
    ，且所犯情節輕微，因法定刑非常重，請考量被告並無前科
    ，且將上游提供給檢察官調查，有悔悟決意，且本身單純，
    每日均有工作，僅因交友不慎而有吸食毒品之情形，請依刑
    法第59條規定酌減其刑等語（見本院卷第140頁）。惟按，
    刑法第59條之酌量減輕其刑，必須犯罪另有特殊之原因與環
    境等，在客觀上足以引起一般同情，認為即予宣告法定低度
    刑期尤嫌過重者，始有其適用（最高法院45年台上字第1165
    號判決意旨參照）。本院審酌毒品對於國人身心健康及社會
    秩序之危害，不可謂為不重，被告係智識成熟之成年人，應
    有相當之社會生活經驗，對毒品除戕害施用者之身心健康外
    ，亦造成整體國力之實質衰減，且吸食毒品者為取得購買毒
    品所需之金錢，往往衍生家庭、社會治安問題，因之政府近
    年來為革除毒品之危害，大力宣導毒品禁誡乙情，自難諉為
    不知，卻仍故意違背禁誡法令，甘冒受刑法重罰之風險販賣
    毒品以牟利，犯罪動機顯非出於何種特殊原因與環境，難認
    有何可堪憫恕之情事，故辯護人前揭主張殊無可採，附此敘
    明。
  ㈤爰審酌被告明知毒品對於人體健康危害至鉅，為政府嚴令禁
    絕流通，竟仍為一己之私，販賣第二級毒品甲基安非他命，
    不但助長毒品泛濫，危害社會治安，亦侵蝕國家勞動生產力
    ，影響層面非淺，誠應譴責。惟念被告於犯後尚知坦承犯行
    ，態度尚可。兼衡其犯罪之動機、手段、交易情節、販賣毒
    品之次數僅有1次、價格僅2,000元、於本院審理時自陳之智
    識程度、生活經濟狀況（本院卷第140頁）等一切情狀，量
    處如主文所示之刑。
四、沒收部分
　㈠供犯罪所用之物：
  1.按，犯第4條至第9條、第12條、第13條或第14條第1項、第2
    項之罪者，其供犯罪所用之物，不問屬於犯罪行為人與否，
    均沒收之，毒品危害防制條例第19條第1項定有明文，此為
    刑法第38條第2 項之特別規定，應優先適用。
  2.查，被告所持用之門號0000000000號行動電話，係供其聯絡
    購買本件毒品所用，業據被告於本院審理時供述在卷（見本
    院卷第89頁），雖未扣案，仍應依毒品危害防制條例第19條
    第1項及刑法第38第4項規定予以宣告沒收，於全部或一部不
    能沒收或不宜執行沒收時，追徵其價額。
  ㈡犯罪所得
　　被告就本案販毒行為最終實際獲得之價金為2,000元，核屬
    其犯罪所得，應依刑法第38條之1第1項規定宣告沒收之，且
    未經扣案，併依刑法第38條之1第3項規定，諭知於全部或一
    部不能沒收或不宜執行沒收時，追徵其價額。
　㈢至其餘扣案物尚乏證據足認與被告本案犯行相關，均不予宣
    告沒收，附此敘明。
據上論斷，應依刑事訴訟法第299條第1項前段，判決如主文。
本案經檢察官施昱廷提起公訴，檢察官高嘉惠、伍振文到庭執行
職務。
中　　華　　民　　國　　111 　年　　11　　月　　24　　日
                  刑事第二庭    審判長法  官  吳佳頴
                                      法  官  林于心
                                      法  官  陳盈吉
以上正本證明與原本無異。
如不服本判決應於收受判決後20日內向本院提出上訴書狀，並應
敘述具體理由。其未敘述上訴理由者，應於上訴期間屆滿後20日
內向本院補提理由書(均須按他造當事人之人數附繕本)「切勿逕
送上級法院」。
中　　華　　民　　國　　111 　年　　11　　月　　24　　日
                                      書記官  鄭人芳